Inventaris van het archief van de familie Hora Siccama, 1785-1880
Nationaal Archief, Den Haag
Collectie 040 Hora Siccama
Hora Siccama
1785-1880
C22255
3.20 meter; 200 inventarisnummers.
Normale geschreven en gedrukte documenten, geen bijzondere handschriften.
Nationaal Archief, Den Haag
Het archief bevat stukken afkomstig van zee-officier H. H. Hora Siccama. Hierbij stukken betreffende de slag bij Kamperduin, dienststaten, eretekenen, correspondentie. Ook bevat het archief stukken afkomstig van andere leden van de familie Hora Siccama.
Archiefvorming
Geschiedenis van het archiefbeheer
De verwerving van het archief
2.21
Aanwijzingen voor de gebruiker
Openbaarheidsbeperkingen
Volledig openbaar.
Materiële beperkingen
Aanvraaginstructie
Openbare archiefstukken kunnen online worden aangevraagd en gereserveerd. U kunt dit ook via de terminals in de studiezaal van het Nationaal Archief doen. Om te kunnen reserveren dient u de volgende stappen te volgen:
U maakt een profiel aan op www.gahetna.nl, en logt vervolgens in
Via de archiefinventaris (alleen de beschrijvingen met rode nummers) selecteert u het gewenste archiefstuk door op de knop 'Reserveren' te klikken
In het volgende scherm geeft u aan op welke dag u het archiefstuk wilt inzien
Indien u zich bevindt in de studiezaal en een tafelnummer heeft ontvangen kunt u dit nummer vermelden. Als u geen tafelnummer heeft kunt u tafelnummer 777 laten staan
Vervolgens bevestigt u uw reservering door deze te versturen.
Verwant materiaal
2.21.005.31 - Inventaris van het archief van H.H. Hora Siccama [levensjaren 1770-1827], 1784-1808.
2.21.386 - Inventaris van de collectie van J.H. Hora Siccama, 1901-1906.
Beschikbaarheid van kopieën
Bijlagen
Staat van dienst van Otto Willem Hora Siccama, geboren 5 Januari 1805, te Groningen
1821. 16 Oct. In functie getreden als Surnumerair bij het Departement van Onderwijs, Nijverheid en Koloniën, à f .-.75 daags en belast met de redactie der Algemene Agenda
1823. 18 Jan. Bij Koninklijk Besluit van 9 Januari 1823, no.181, benoemd tot Klerk bij genoemd Departement à fl. 300,- 's jaars (zie Min.resolutie 18 Jan.1823 no.8).
1823. 25 Nov. Z.E.de Minister Falck naar Londen vergezeld ter gelegenheid van de onderhandeling nopens O.Indië
1823. 31 Dec. Bij Koninklijk Besluit van 30 Dec.1823, no.126 verklaard GEVALLEN IN DE TERMEN VAN ART. 42-45 VAN HET KONINKLIJK BESLUIT VAN 4 SEPT. 1823 no. 7 en van dat van 18 Oct. 1823 no.141 (zie Min.resolutie 31 Dec.1823 no.67)
1824. 3 Mrt. Voldaan aan de Wet op de Nationale Militie. (zie bewijs).
1824. 20 Mrt. Teruggekeerd uit Londen
1824. 15 Mei Met de administratie van Onderwijs, Kunsten en Wetenschappen overgeplaatst bij het Departement van Binnenlandse Zaken (zie Min. resolutie 7 Mei 1824 no.72)
1826. 15 Mei Bij Koninklijk Besluit van 16 Mei 1826 no.137 benoemd tot adjunct-Commies op fl. 600.- 's jaars (zie Min. resol)
1826. 30 Sept. Bij Koninklijk Besluit van 30 September 1826 no.138 benoemd tot 2e luitenant der Schutterij te 's-Gravenhage (zie redactie Kon. Besluit)
1827. 19 Dec Bij Koninklijk Besluit van 14 December 1827 no.91 een verhoging van jaarwedde bekomen van f. 300.- 's jaars (zie Min. resolutie 19 Dec.1827 no.68)
1828. 6 Aug. Bij Koninklijk Besluit van 22 Juli 1828, no.138 bevestigd in de rang van 2e luitenant der Schutterij te 's Hage (zie missive 6 Aug.1828 no. ...)
1830. 28 Juni Bij Koninklijk Besluit van 24 Mei 1830 no.85 benoemd tot 1e luitenant bij voornoemde Schutterij (zie missive 28 Juni 1830 no. ...)
1830. 16 Oct. Met het Veld Batterij der Haagse Schutterij uitgetrokke als 1e luitenant bij de 5e Comp.
1831. 2 Aug. Met genoemd Batterij detiendaagse Veldtocht in België medegemaakt
1831. 19 Dec. Bij Koninklijk Besluit van 13 Dec.1831 no.42, bevestigd in de rang van adj.Commies bij het Departement van Binnenlandse Zaken en geplaatst bij de Gevangenissen (zie resolutie 19 Dec.1831 no.170)
1831. 29 Dec. Bij Koninklijk Besluit van 26 Dec.1831 no.65, bevestigd in het genot der jaarwedde van fl. 900.- 's jaars (zie Min. resolutie 29 Dec.1831 no.1)
1834. 13 Dec. Bij Koninklijk Besluit van 13 Dec.1834 no.86 bevorderd tot Kapitein bij het 1e Bataillon der 1e Afdeling Mobiele Zuid-Hollandse Schutterij en het bevel verkregen der 1e Comp. van dat Bataillon (zie acte van aanstelling van 16 Dec.1834)
1836. 7 Jan. Bij Koninklijk Besluit van 7 Januari 1836 no.73 een verhoging van jaarwedde bekomen van fl. 200.- (zie Min. dispensatie 9 Jan.1836 no.19 S.)
1834. 12 Mei Bij Ministeriele dispensatie van 12 Mei 1834 een gratificatie bekomen van fl. 100.- (zie aanschrijving 12 Mei 1834 no.72)
1837. 18 Juni Bij Koninklijk Besluit van 18 Juni 1837 no.55 een verhoging van jaarwedde bekomen van fl. 100.- (zie Min.disp. 26 Juni 1837 no.178 en acte)
1839. 13 Jan. Bij Koninklijk Besluit van 13 Jan.1839 no.89 benoemd tot Commies bij het Departement van Binnenlandse Zaken zonder verhoging van jaarwedde (zie Min.disp. 21 Jan. 1839 no.211)
1839. 19 Oct. Ten gevolge van Z.M.Besluit van 4 Aug.1839 no.34 wedero ingelijfd bij de Stedelijke Schutterij van 's-Gravenhage en als kapitein gesteld over de 4e Comp. van het 1e Bataillon
1840. 26 Mei Bij Koninklijk Besluit van 26 Mei 1840 no.57 een verhoging van jaarwedde bekomen van fl. 200.- (zie Min.disp. van 2 Juni 1840 no.118)
1841. 1 Febr. Bij Ministeriele disponitie van 1 Febr. 1841 een gratificatie bekomen van fl. 100.- (zie aanschrijving van de secretaris generaal 1 Febr.1841
1841. 25 Sept. Bij Koninklijk Besluit van 25 Sept.1841 no.66 benoemd tot lid van de Algemene Rekenkamer
1842. 24 Juni Bij Koninklijk Besluit van 24 Juni 1842 no.72 eervol ontslagen als kapitein bij de dienstdoende Schutterij te 's-Gravenhage
1852. 21 Mei Bij Koninklijk Besluit van 30 April 1852 versierd met het ereteken voor langdurige werkelijke dienst bij de Schutterij, ingesteld bij Koninklijk Besluit van 5 Dec. 1851 (Stbl. no.149)
1859. 19 Febr. Bij Koninklijk Besluit van 19 Febr.1859 no.70 benoemd tot Ridder der Orde van de Nederlandse Leeuw
1868. 12 Oct. Bij Koninklijk Besluit van 12 October 1868 no.35 benoemd tot voorzitter van de Algemene Rekenkamer
1876. 16 Dec. Bij Koninklijk Besluit van 16 Dec.1876 no.41 verheven in de Nederlandse Adelstand.
Beschrijving van de series en archiefbestanddelen
- COLLECTIE HORA SICCAMA AANWINST 1909 XIV, I.
  - Johan Hora Siccama te Midwolda, 1738-1812; vader van H. H. Hora Siccama., a.
    - Brieven van zijn zoon Wiardus Hora Siccama uit Amsterdam over den zeeslag bij Kamperduin., October 1797; 24; 5 stukken
  - Harco Hilarius Hora Siccama, 1770-1827, b.
    adelborst 1 Februari 1785, luitenant ter zee 19 Januari 1788, kapitein-luitenant 25 Mei 1798, kapitein 1 October 1801, kolonel 15 Mei 1808, kapitein 5 Juli 1814, lid van het Hoog Militair Gerechtshof 1 Mei 1816, schout bij nacht 18 Mei 1822.
    - Staten van dienst van Harco Hilarius Hora Siccama, en stukken betreffende zijne ambtelijke loopbaan en eereteekenen., 1785-1822; 25; 28 stukken
    - Staten der Nederlandsche en Fransche zeemacht, materieel en personeel., (1665) 1785-1826; 26; 65 stukken en vellen
    - Stukken betreffende de geschiedenis der Nederlandsche marine (extract- en copie-journalen, copie-memoriën, enz.)., 16 Juli 1783-6 Juni 1813; 27; 73 stukken en vellen
    - Scheepsjournaal gehouden op de "Admiraal de Ruyter"., Augustus 1795; 28; 1 stuk
    - Wachtboek van het schip "de Vrijheid"., 3-11 October 1797; 29; 1 stuk
    - Rapporten van de zeekapiteins, in Engelsche krijgsgevangenschap geraakt, omtrent het voorgevallene op hunne schepen in den slag bij Kamperduin., (11 October 1797); 30; 43 stukken en vellen
    - Couranten en gedrukte stukken, betreffende den zeeslag bij Kamperduin, (11 October 1797); 31; 29 stukken
    - Orderboek ter reede van Texel., 29 Juni-31 December 1813; 32; 1 stuk
    - Stukken betreffende de werkzaamheden van H. H. Hora Siccama als commissaris ter overname van het aan Nederland toegewezen deel der Fransche scheepsmacht te Antwerpen., 1 Juli 1814-14 October 1815; 33; 59 bundels en stukken
    - Stukken betreffende de zaken van Jean André Stedman, van der Wijk, Jan Tulleken, W. Lobry, behandeld voor het Hoog Militair Gerechtshof., 1816-1826; 34; 38 stukken en vellen
    - Brieven van O. W. Falck,vader van A. R. Falck, aan H. H. Hora Siccama, Bijgevoegd eene lijst van "Termini technici" in de hand van O. W. Falck., 15 April 1801-12 Juni 1806; 35; 31 stukken
    - Brieven van A. R. Falck aan zijn zwager H. H. Hora Siccama., 29 October 1800-5 Mei 1826; 36; 88 stukken
    - Brieven van mevr. Falck geboren de Roisin aan H. H. Hora Siccama., 11 Augustus 1822 en zonder jaar.; 37; 2 stukken
    - Brieven van J. Hora Siccama aan zijn vader H. H. Hora Siccama., 1 en 5 Augustus 1822; 38; 2 stukken
    - Brieven van O. W. Hora Siccama aan zijn vader H. H. Hora Siccama., 29 December 1821-14 Januari 1827; 39; 98 stukken
    - Brieven aan H. H. Hora Siccama van:, 40; 43 stukken
      Alstorphius en van Hemert, 7 November 1797.
      George Barclay, 21 November 1797, met minuut-antwoord.
      Robert Barclay, 18 November 1797.
      John en Francis Baring, 2 Januari 1798.
      J. H. Dibbertz, 27 October 1797, 1797, 3 Januari 1798, en een briefje aan Dibbetz zonder datum.
      Van Dijk, Gevers en Co., 22 December 1797.
      N. Glijm, 27 November 1797.
      D. J. van Ewyck, 6 Januari 1825.
      Rufus King, 30 December 1797.
      Jan Kuper, 25 December 1797.
      D. Leighton, 1797
      W. V. Murray, 25 November 1797.
      Mr. Palgrave, 1797.
      J. H. van Schuler, 28 Augustus 1815.
      familieleden Hora Siccama, 2, 3, 4, 7, 15 November, 11, 22 December 1797 en 1 zonder datum.
      C. H. Verhuell, 1 Augustus 1813.
      J. Visscher, 5 November 1797.
      J. W. de Winter, 23 April, 4, 14, 15, 16 Mei 1795, 24 April 1796 (aan kapitein L. W. van Rossum), 7, 18 November 1797, 15 November 1811. Bijgevoegd: Pieter Vreede c.s. aan J. W. de Winter, 20 November 1797, doodsbericht van de Winter, 2 Juni 1812.
  - Mevrouw Hora Siccama geb. Falck., c.
    - Brieven van haar vader O. W. Falck., 1 Aug. 1801-8 Juli 1806; 41; 10 stukken
    - Brieven van haar man H. H. Hora Siccama., 28 Juli 1819, 11 November 1825; 42; 2 stukken
    - Brieven van haar broeder A. R. Falck, 1801-16 Sept. 1842, en van mevrouw Falck geb. de Roisin., 13 October 1817; 43; 88 stukken
    - Brieven van haar zoon O. W. Hora Siccama., 13 October 1821-25 Januari 1832; 44; 213 stukken
    - Brieven van haar zoon O. W. Hora Siccama., 6 Januari 1833-23 September 1850; 45; 572 stukken
  - Johan Hora Siccama, d.
    broeder van H. H. Hora Siccama, lid van Gedeputeerde Staten van Groningen en van de Tweede Kamer der Staten-Generaal, 1778-1829.
    - Brieven van A. R. Falck., 18 Juni 1802-29 Augustus 1806; 46; 18 stukken
  - Johan Hora Siccama, e.
    zoon van H. H. Hora Siccama, griffier van het Hoog Militair Gerechtshof, 1802-1853.
    - Stukken betreffende den levensloop van J. Hora Siccama, verzameld door hem zelven., 1812-1852; 47; 58 stukken
    - Leven van H. H. Hora Siccama, beschreven door zijn zoon J. Hora Siccama, met enkele bijgevoegde stukken., 48; 5 stukken
    - "Trekken tot eene levensschets van A. R. Falck" en "Falckiana variorum", verzameld door J. Hora Siccama., 49; Twee omslagen met 36 stukken
      Enkele stukken zijn bijgevoegd door O. W. Hora Siccama.
    - Inventaris der schriftelijke nalatenschap van A. R. Falck, in de hand van J. Hora Siccama, met talrijke copieën van geinventariseerde stukken, in folio., 50; 115 stukken en vellen
      Enkele stukken zijn toegevoegd door O. W. Hora Siccama.
    - Vervolg van no. 50, in quarto., 51; 212 stukken en vellen
    - Brieven van O. W. Hora Siccama aan zijn broeder J. Hora Siccama., 16 October 1821-23 December 1850; 52; 35 stukken
  - Otto Willem Hora Siccama, zoon van H. H. Hora Siccama, f.
    Ambtenaar bij de Departementen van Onderwijs, Nijverheid en Koloniën, van Binnenlandsche Zaken, lid en vervolgens president der Algemeene Rekenkamer, 16 December 1876 verheven in den Nederlandschen adel, 1805-1879. (Zie bijlage: 'Staat van dienst'.)
    - Eigen levensbeschrijving, loopende tot het jaar 1840., 1875; 53; 133 vellen
    - "Dagverhaal mijner wedervaringen in den Tiendaagschen veldtocht"., 1831; 54; 6 vellen
    - "Herinneringen"., 1833-1838; 55; 25 vellen
    - Eigen geschriften (brochures en courantenartikelen, met bijgevoegde lijst)., 1836-1878; 56; 33 stukken
    - "Levensberigt van A. R. Falck", geschreven in den winter van, 1848; 57; 23 vellen
    - "Levensberigt van A. R. Falck", gewijzigde redactie, die gediend heeft voor de uitgave in de "Brieven van A. R. Falck"., 58; 24 vellen
    - Copieën in de hand van O. W. Hora Siccama van brieven van A. R. Falck aan O. W. Falck, C. Vollenhoven, J. Fabius, J. M. Kemper, J. de Bosch Kemper, Jo de Vries, G. K. van Hogendorp, P. N. Arntzenius, F. Testa, J. Schneither, J. van Lier, den kolonel der Haagsche schutterij, E. Canneman, van der Goes van Dirxland, J. H. van der Palm, C. T. Elout, van Assen, J. Z. Mazel, A. Veder, J. G. Verstolk van Soelen, J. R. Thorbecke, Fouché hertog van Otranto, G. A. G. P. van der Capellen, vice-admiraal Kikkert, A. Stratenus, H. H. Hora Siccama, mevr. Hora Siccama geb. Falck, M. Stuart, J. Hora Siccama H. Hz., benevens copie eener ontwerp-beantwoording in de hand van A. R. Falck van eene nota van Champagny, hertog van Cadore, van, 12 November 1807; 59; 112 vellen
      Materiaal gebruikt bij de uitgave der "Brieven van A. R. Falck." De verzameling bevat zeer vele stukken, die niet in die uitgave voorkomen.
    - Aanteekeningen van onderscheiden herkomst betreffende A. R. Falck, verzameld door O. W. Hora Siccama., 60; 26 stukken
    - Gedrukte stukken betreffende A. R. Falck, verzameld door O. W. Hora Siccama., 1826-1878; 61; 14 stukken
      De bekende geschriften en artikelen van Quetelet, de Reiffenberg, den Tex, Kesteloot, Tydeman, Thorbecke, Testa, Jorissen, Sillem, benevens eenige stukken betreffende de inwijding van het gebouw der Gentsche Hoogeschool, en een boekje met opgeplakte Belgische couranten-artikelen na Falck's overlijden, afkomstig van zijne weduwe.
    - Stukken van en betreffende A. R. Falck, bijeengebracht door Jo de Vries te Amsterdam, en aan O. W. Hora Siccama ten geschenke gegeven door Martinus Nijhoff., 62; 1 band met 11 stukken
      Van Falck zelven bevinden zich hierin twee stukken, die niet elders in het geschenk Hora Siccama reeds voorkomen: een gedicht "Réveil du peuple batave", juin 1798 (gedrukt) en een extemporé "Op het bezingen van den slag van Algiers", 1816 (in handschrift).
    - Brieven van O. W. Hora Siccama aan F. Testa., 15 November 1826-29 Februari 1852; 63; 92 stukken
    - Als voren., 17 October 1852-18 December 1869; 64; 137 stukken
    - Als voren., 3 Januari 1870-1 October 1879; 65; 123 stukken
    - Brieven van zijn vader H. H. Hora Siccama., 2 December 1821-24 October 1826; 66; 30 stukken
    - Brieven van zijne moeder mevr. Hora Siccama geb. Falck., 18 October 1821-11 September 1831; 67; 100 stukken
    - Als voren., 30 October 1831-29 September 1841; 68; 116 stukken
    - Als voren., 6 December 1841-16 December 1851; 69; 128 stukken
    - Brieven van zijn oom A. R. Falck., 3 October 1822-20 Februari 1843; 70; 143 stukken
    - Brieven van zijne tante mevrouw Falck geb. de Roisin., 18 Januari 1824-12 Januari 1850; 71; 187 stukken
    - Brieven van zijn broeder J. Hora Siccama., 7 Juli 1820-21 November 1829; 72; 89 stukken
    - Als voren., 4 Februari 1830-11 December 1839; 73; 67 stukken
    - Als voren., 5 Januari 1840-24 Juli 1853; 74; 129 Stukken
    - Brieven van mevrouw de weduwe J. Hora Siccama geb. de Casembroot betreffende het overlijden van haar man, met eenige bijbehoorende stukken., 3 October 1853-24 April 1854; 75; 7 stukken
    - Brieven van J. Schneither., 17 Mei 1839-12 Februari 1874; 76; 29 Stukken
    - Brieven van J. Z. Mazel., 23 Mei 1839-7 Juli 1879; 77; 35 stukken
      De laatste brief, van 7 Juli 1879, heft onderscheiden bijlagen.
    - Brieven van G. Holtius., 3 September 1845-17 Juli 1865; 78; 29 stukken
    - Brieven van G. W. Vreede., 23 Januari 1854-1 September 1879; 79; 124 stukken
    - Brieven van E. Testa., 14 Maart 1854-20 Maart 1878; 80; 31 stukken
    - Brieven van diversen, vermeld op eene bijgebonden inhoudsopgave., 26 Februari 1823-22 December 1847; 81; 1 band met 263 brieven
    - Als voren, vermeld op eene bijgebonden inhoudsopgave., 13 Januari 1848-3 November 1863; 82; 1 band met 220 brieven
    - Als voren, vermeld op eene bijgebonden inhoudsopgave., 30 Januari 1864-5 Juni 1879; 83; 1 band met 189 brieven
    - Aanteekeningen van O. W. Hora Siccama over zijne tijdgenooten en correspondenten., 84; 69 losse vellen
    - Stukken verzameld door O. W. Hora Siccama:, 85; Te zamen 19 stukken
      Handteekeningen van Johan van Oldenbarnevelt, Jacob Cats, Johan de Witt, stadhouder Willem V, koning Willem II.
      Opstel van koning Willem III als Prins van Oranje over den veldtocht in Algerië, 22 October 1842.
      Brieven van Willem Nicolaas, Prins van Oranje, aan jhr. H. T. Hora Siccama, zoon van O. W. Hora Siccama, 16 Mei 1875, en aan baron de Constant Rebecque, zonder jaar.
      Brief van den hertog van Wellington aan J. V. de Constant Rebecque, 23 Januari 1818.
      Brief van Victor Hugo aan H. L. Fievez, commies ter Algemeene Rekenkamer in Den Haag, 20 November 1829.
      "Waarschuwing van Goesti Djilantiek in de Kawi-taal tegen den Pangeran Sherif Hassan, daags voor den slag van Djaganaga op Bali", met omslag en bijgevoegde aanteekening.
      Brief van Pierre Napoléon Bonaparte aan monsieur Falconi, 1 Maart 1848.
      Brief van St. Marc Girardin aan F. Testa, 11 December 1862.
      Brief van George Smith aan prof. Wright, 12 Juni 1872, met bijgevoegde Assyrische inscriptie, aanteekening van prof. P. de Jong en brief van den bibliothecaris Campbell aan O. W. Hora Siccama.
    - Stukken betreffende de Maatschappij tot Bevordering van Beeldende Kunsten., 1840-1843; 86; 17 stukken
    - Politieke brochures en verkiezingslectuur., 1842-1867; 87; 27 stukken
    - Menu's en programma's van feestelijkheden., 1846-1879; 88; 100 stukken
    - Couranten., 1798-1874; 89; 113 stukken
      The Times, 30 October 1798 (herdruk uitgegeven 30 October 1862), 12 September 1864.
      Rotterdamsche courant, 4 November 1802.
      Koninglijke Courant, 12 Mei 1808, 7 Februari 1810.
      Staatkundig Dagblad van de Zuiderzee, 12 Februari 1812.
      Nederlandsche Staatscourant, 17 October, 27 November 1815, 24 October 1834, 20 October, 12, 18 December 1838, 11 April 1840, 19 November 1846, 30 April 1857, 12 Mei, 27 October 1874.
      South African Chronicle, 8, 22 Juni 1825.
      Utrechtsche Courant, 24 Januari 1827, 22 Mei 1835.
      Opregte Haarlemsche Courant, 30 April 1829, 19 Mei 1831, 4, 5 Januari 1856, 6 April 1868.
      Le Temps, 13 October 1831.
      Messager de Gand, 8 September 1832, 30 Augustus 1849.
      Handelsblad, 9, 10, 11, 26 April, 3, 9, 13 Mei, 23 Juni 1834, 26 Februari 1847.
      De Waakzame, 18, 25 October 1834.
      L'Union Suisse, 18 Maart 1845.
      De Bruger, 30 December 1846.
      La Presse, 4 Juni 1847.
      El Correo, 30 Juli 1847.
      Arnhemsche Courant, 23 November 1847.
      The Spectator, 26 Februari 1848.
      The Globe, 29 Maart 1848.
      Galignani's Messenger, 12 Juni 1848.
      The Examiner, 9 September 1848.
      L'Indépendance Belge, 23 Augustus 1849, 1 Januari 1850, 15 Augustus, 20 November 1855.
      Koloniaal Nieuwsblad (Paramaribo), 24 September 1852.
      De Grondwet, 28 April 1853.
      Het Oranjeblad, 3, 7, 10 October 1855.
      Nieuwe Rotterdamsche Courant, 1 Januari 1856, 20 Augustus 1870, 21 Januari 1873.
      Hongkong Shipping List, 8 September 1858.
      Javasche Courant, 25 December 1858.
      Dagblad van Zuid-Holland en 's-Gravenhage, 4 Mei 1859, 14 November 1860, 4 Augustus 1863, 6, 11 November 1864, 13 Augustus 1867, 16 Januari, 28 Maart, 2 April 1868, 25 Augustus. 18, 19 December 1869, 14 Januari 1871, 4 Maart 1873, 13 Februari 1874.
      Journal de Constantinople, 11 Juni 1859.
      The Morning Post, 10 Februari 1860; 23 Juni 1863.
      's-Gravenhaagsch Weekblad, 10 April, 17 Juli 1861 7, 11 Mei 1862.
      La Patria, 3 Mei 1862.
      Nieuw Dagblad van 's-Gravenhage, 18 September, 27 November, 20 December 1863.
      Het Volksblad, 10 December 1863.
      Nederlandsche Gedachten, 3 Juni 1864.
      The Daily Courier (Liverpool), 6 October 1864.
      Courrier de Luxembourg, 26 Juli 1865.
      The Times of India (Bombay), 27 December 1865.
      De Nieuwsbode, 25 Juli 1866.
      Le Figaro, 7 November 1869.
      Uilenspiegel, no. 5 van den jaargang 1870.
      Utrechtsch Dagblad, 15 Mei 1870; 12 December 1873.
      Sumatra-Courant, Bijvoegsel 23 Nov. 1870.
      De Noordstar, 17 Juni 1871.
      La Chronique (Bruxelles), 26 Juni 1871.
      Matrimonial News, 30 Maart 1872.
      Petit Courrier de la Haye et de Scheveningue, 18, 20 Augustus 1872.
      Amsterdamsche Courant, 21 Januari 1873.
      Doetinchemsch Weekblad, 22 November, 13 December 1873, 14, 28 Maart, 4 Juli 1874.
      Utrechtsch Volksblad, 14 Augustus 1874.
  - Mevrouw Hora Siccama geb. van Capellen, echtgenoote van Jhr. O. W. Hora Siccama., g.
    - Brief van haar vader admiraal F. Th. van Capellen, met eenige souvenirs hem betreffende., 24 Juni 1823; 90; 6 stukken
  - Angélique Henriëtte van Beeck Calkoen geb. Hora Siccama 1808-1872, zuster van Jhr. O. W. Hora Siccama., h.
    - Brieven van haar broeder O. W. Hora Siccama., 1 Augustus 1822-30 September 1853; 91; 156 stukken
    - Brieven van haar broeder O. W. Hora Siccama.., 11 October 1853-12 Augustus 1872; 92; 276 stukken
  - Johan Rengers Hora Siccama 1801-1891, zoon van Wiardus Hora Siccama, notaris te Hoogezand, jongere broeder van H. H. Hora Siccama., i.
    - Brieven van zijn neef J. Hora Siccama, zoon van H. H. Hora Siccama., 1817-13 Juni 1829; 93; 46 stukken
      De stukken zijn in potlood genummerd 1-47, doch no, 28 ontbreekt.
- AANVULLINGEN OP COLLECTIE HORA SICCAMA 1909, R.A. VERSLAG 1909, BIJLAGE XIV., II.
  - Mr. Anton Reinhard Falck. 1770-1843., a.
    - Ingekomen brieven van Edw. Hall en P. Scund Comp., 1830; ---; 2 stukken
      Zie de collectie Falck, nummer toegang 2.21.006.48, inv.nr. 119A
      Voorheen bekend als inv.nr. 13A
  - Harco Hilarius Hora Siccama. 1770-1827., b.
    - Acte van huwelijksvoorwaarde tussen Harco Hilarius Hora Siccama, Johanszoon, Capt. luitenant ter zee en Amelia Carolina Falck, Otto Willemsdochter, opgemaakt voor notaris Anthony Mijlius te Amsterdam., 7 Februari 1801; 25A; 1 stuk
    - Acte van boedelscheiding van Johan Hora Siccama en vrouwe Egberta Louisa Beckeringh gepasseerd voor Mr. G. J. Keiser ten overstaan van E. Hondebeek Heerkens vrederechter te Groningen, 22 Augustus 1817; 40A; 1 omslag
      met bijlagen
    - Staat en inventaris van de nalatenschap van haar vader Otto Willem Falck, wonende Keizersgracht 26 te Amsterdam, overleden 15 april 1814, opgemaakt door notaris Mr. Jan Fabius te Amsterdam., 29 juni 1814; 41A; 1 deel
    - Boedelpapieren voor de nagelaten kinderen van Engela Apollonia Bergh, echtgenote van Otto Willem Falck in de nalatenschap van Egberta Bergh geboren Boesser., 1806-1823; 40B; 1 omslag
    - Stukken betreffende verkoping van het buitengoed Ennema-borg en aanzienlijke venen gelegen te Midwolde in de Oldambte waarvan Harco Hilarius Hora Siccama voor een derde eigenaar was, met daarover gevoerd proces en correspondentie met de behandelende advocaat Mr. H.O. Feith te Groningen., 1817-1819; 40C; 1 omslag
  - Amelia Carolina Hora Siccama-Falck. 1779-1852., c.
    - Acte van voogdijstelling door Mr. R.H. Nahuys, vrederechter te Utrecht, voor 4 minderjarige kinderen van Harco Hilarius Hora Siccama., 5 Maart 1827; 45A; 1 stuk
    - Kwitantie voor voldane successiebelasting verschuldigd voor de nalatenschap van Harco Hilarius Johanszoon Hora Siccama., 24 Augustus 1830; 45B; 1 stuk
  - Otto Willem Hora Siccama. 1805-1879., d.